

A propos de moi

Passionné de jeu vidéo et d'informatique depuis mon plus jeune âge, je pratique la programmation depuis environ 10 ans. CEO d'un studio de développement de jeu vidéo, je dispose déjà d'un socle de compétence qui pourrait me permettre d'être rapidement opérationel en vue d'une alternance dans le développement web.

Qualités

- L'adaptation
- · L'auto apprentissage
- · La rigueur
- L'entrepreneuriat

Passions

- Musique
- Sport
- Jeu vidéo
- iulienburger1998@gmail.com
- **** 06 79 45 20 36
- Saintes, 17100 Toute la France
- Permis B Avec voiture
- **20/09/1998 24 ans**
- in www.linkedin.com/in/julien-burger

Julien Burger

Développeur web

Contrat Alternance, 4j/semaine, 12 mois

Compétences

Programmation

C#, Unity : développement de jeu vidéo HTML, CSS : mise en place et développement d'un environnement front end

Gestion de projet

Coordonner et organiser le travail d'une équipe internationale

Anglais

Bonne maîtrise de l'anglais à l'oral comme à l'écrit (utilisation quotidienne)

Expériences

Développeur de jeu vidéo

déc. 2019 - Présent

Gestion de projet

Développement via C# et Unity

Mise en place d'une direction artistique

Organisation d'une campagne publicitaire

Préparateur de commande - Saintes

fév. 2022 - oct. 2022

Formations

Développeur Web - Openclassrooms

oct. 2022 - oct.2024 (Bac +2)

Construire un site web responsive et dynamique. Créer des API et des bases de données Optimiser les performances et réaliser la maintenance de site web déjà existants Gérer un projet web de A à Z

Etude FAC - Université Clermont Auvergne

sept. 2019 - juil. 2021

License histoire & science du language

Baccalauréat STi2D - Champagne Sur Seine

juil. 2019 (Mention Assez Bien)